# 关于收取和支付返款的会计和税法处理问题

提问人：coolfish 时间：2011-03-23 14:51:48
大家有没有经手过大型的经销企业？ 比如说是某一大型电子产品生产企业的总代理商，这家公司下面在全国有很多子公司，子公司各有许多门店来卖生产企业的产品。因为产、销模式的特殊性，电子产品的毛利相对比较低，如果生产厂家不进行返利的话，代理商基本没的做。所以一般都会约定根据一定的销售额给一定比例返点来补偿，但一般返利都是通过后期采购时在发票上做折扣来处理的。这样就存在一个问题，假设说根据总代 2010 年全年的采购额，厂商需返利 8000 万，但通过当期采购开票时做折扣处理，只消化了 5000 万，另外 3000 万在下一年度继续通过后期采购开票做折扣的方法来补偿。同理，这家公司对子公司也有返利，假设这家公司本年需返各子公司累计 6000 万元，返利实现方式也是通过销货给子公司时在发票上做折扣来处理，全年消化了 4000 万，年末还有2000 万需通过后期采购开票来实现 现在的问题是：客户认为厂家给他们的返利是成本的一种冲减，而且每月根据采购额和代理合同约定的返利政策可计算出当期采购对应的返利是多少，那么这批返利应做为这批采购成本的冲减。因这家公司当月采购就直接销售给子公司，所以可以视同为直接冲减销售成本。审计认为，这样也符合他们的经销特点和权责发生制。 另外，对子公司的返利，同理可以理解为收入的冲减，但是增值税发票管理上要求，只能通过后期采购开票时做销售折扣来处理 这牵涉到一个问题，在确认能收到返利金额时就冲成本在所得税上还好理解，其实这部分返利不见得在当期应通过后期的采购开票进行了抵扣。那么应该支付给子公司的返利、但还末通过开票方式消化的返利支出，企业做为营业费用给预提出来了，（审计认为应冲收入，但对利润影响是一样的）。但返利支出在所得税税上不能认可，这样就有矛盾了。 不知道类似大型的家电卖场，类似苏宁、国美是怎么做的？ 还有，如果会计上采用现在企业的这种做法，更符合权责发生制，也更合理，但所得税申报上，可不可以按实际开票情况来进行申报？即将企业期末确认的应收生产厂家返点、需通过以后年度来开票抵减的部分，做为纳税调减（因为会计上冲减当期销售成本了，但这部分并未实际兑现），同时，将预提的应付子公司的返利，做为纳税调增（会计上先做为当期营业费用了，但这部分并未实现兑现给子公司）。这样处理有没有问题？税务能接受这种处理吗？

回答人：chenyiwei
会计和税务是两个互相独立的体系，两者之间的差额进行纳税调整（尤其是在尚未取得合法的税前扣除凭证的情况下），会计上可就暂时性差异确认递延所得税。

提问人：lighting 时间：2012-03-14 23:01:20
请问陈版，实务中遇到一家整频代理广告公司，依照代理合同广告公司每月需向电台支付代理成本，电台在收到代理费后次月向广告公司支付返利，同时广告公司向电台开营业税发票； 目前对广告公司收到的电台支付的返利是确认“收入”还是冲减”成本“有所疑问；
如果类比于工业企业或商业企业采购存货收到的价格或数量的返利一般都是冲减成本，并且会往往开具增值税发票； 如果认为是提供了”广告整频代理的服务“确认为"其他业务收入"貌似也能符合收入的定义。 故难以判断，望版主能指教，谢谢！

回答人：chenyiwei
个人建议冲减成本。

提问人：nao1029 时间：2013-11-24 21:54:06
请问您，上月返利，本月能够核算准确数据的，能确认应收吗？还是做为日常管理，以督促及时收回该返利，在收到返利及对应的红字发票时才做账

回答人：chenyiwei
如果根据经销商正式公布的返利政策和以往的历史经验，能够准确核算返利金额，且可以按时足额收到的，则可以按照应收金额计量返利。但对於是否符合条件的判断要很谨慎。